臺灣高等法院臺中分院刑事判決　　　　　　　　　九十一年度上易字第一五六二號
　　上　訴　人
　　即　被　告　乙○○
　　　　　　　　丙○○
右上訴人，因被告違反國家安全法等案件，不服臺灣臺中地方法院九十一年度易字第
九二八號，中華民國九十一年七月二日第一審判決（起訴案號：臺灣臺中地方法院檢
察署九十年度偵字第一三九一七號）提起上訴，本院判決如左：
    主  文
上訴駁回。
乙○○、丙○○各緩刑參年。
    事實及理由
一、本案經本院審理結果，認第一審判決以上訴人即被告（下稱被告）乙○○、丙○
    ○，共同中華民國船舶所有人，違反中華民國船舶，非經主管機關許可，不得航
    行至大陸地區之規定，各處有期徒刑四月，並諭知易科罰金折算之標準為三百元
    折算一日，經核其認事用法及量刑均無不當，應予維持，並引用第一審判決書記
    載之事實、證據及理由（如附件）。
二、被告乙○○上訴意旨略稱其所有退休金已投入船舶之購買，請求宣告緩刑云云，
    被告丙○○則辯稱所有船舶前去大陸地區找尋船員，均未事先申請核准，只須將
    大陸漁工帶至國內時，再將勞務證一併提出報備即可云云，惟查，被告二人如何
    自行前往大陸地區找尋九位漁工後，再入境臺灣地區海域時因緊急避難而遭查獲
    等情，業據被告二人於偵審中供稱相符在卷，亦經被告乙○○於本院九十一年九
    月二日調查時直供不諱，核與證人即大陸地區漁工張細獅等九人所供情節相符，
    並有查獲私菸、私酒在卷可憑，可見被告二人確有原判決認定之上開犯行，甚為
    明顯。又被告丙○○上開辯解，並無客觀證據提出，而依原判決理由（四）之論
    載，可見被告上開所辯，尚嫌無憑，難以採取，是被告二人上開犯行，洵堪認定
    ，原審因而為上開之論處，自屬允當，被告二人以上開事由，提起上訴，指摘原
    判決不當，自為無理由，其等上訴應予駁回。但查，被告二人均素行良好，未曾
    受有期徒刑以上刑之宣告，此有被告之前科表在卷可稽，受此罪刑宣告，應知警
    惕，無虞再犯，且被告二人所生危害尚屬有限，犯後甚有悔意，爰一併各宣告緩
    刑三年，以勵其等自新。
據上論結，應依刑事訴訟法第三百七十三條、第三百六十八條，刑法第七十四條第一
款，判決如主文。
本案經檢察官甲○○到庭執行職務
中      華      民      國    九十一    年      九      月    二十四    日
                                臺灣高等法院臺中分院刑事第二庭
                                      審判長法  官  羅  禮  政
                                            法  官  陳  欣  安
                                            法  官  蔡  聰  明
右正本證明與原本無異。
不得上訴。
                                            書記官  郭  振  祥
中      華      民      國      九十一   年       九      月    二十四  日
臺灣地區與大陸地區人民關係條例第八十條第一項：
中華民國船舶、航空器或其他運輸工具所有人、營運人或船長、機長、其他運輸工具
駕駛人違反第二十八條第一項規定或違反第二十八條之一第一項規定或台灣地區人民
違反第二十八條之一第二項規定者，處三年以下有期徒刑、拘役或科或併科新台幣一
百萬元以上一千五百萬元以下罰金。但行為係出於中華民國船舶、航空器或其他運輸
工具之船長或機長或駕駛人自行決定者，處罰船長或機長或駕駛人。
                                                                        Ｉ
